# 收入确认时间问题

提问人：大呆呆 时间：2020-05-08 11:29:00
请教陈老师：一家环保废料处理公司，收取客户废料的同时收取处理费或形成债权，收取废料后要将废料分批处理（由于不同废料的处理温度不同），另外受处理能力的限制，也需要分批处理。因此收款与废料处理会存在时间差异。何时处理与客户无关，合同规定客户付款后即交易完成（不会再退回）。
如果按照提供劳务确认收入，即废料处理时才能确认。但是，何时处理与客户无关，且不同的废料入库后无法区分是哪一家客户的废料。
请教陈版，您认为此事项如何处理为好？能否在存货入库收款后确认收入并暂估成本，待实际处理时做成本调整？
谢谢！

回答人：chenyiwei
不建议采用“在存货入库收款后确认收入并暂估成本，待实际处理时做成本调整”的做法。
收到客户交付的待处理废料并收到处理费时，应确认为预收账款（新收入准则下为合同负债），待完成处理时结转收入，与实际发生的处理成本配比。
对于“何时处理与客户无关，且不同的废料入库后无法区分是哪一家客户的废料”的问题，建议完善废料入库和处理情况的台账记录，并一贯性地采用系统、合理的方式（如先进先出、加权平均）确定本次处理的废料是什么客户何时交付的废料。

回答人：chenyiwei
不建议采用“在存货入库收款后确认收入并暂估成本，待实际处理时做成本调整”的做法。
收到客户交付的待处理废料并收到处理费时，应确认为预收账款（新收入准则下为合同负债），待完成处理时结转收入，与实际发生的处理成本配比。
对于“何时处理与客户无关，且不同的废料入库后无法区分是哪一家客户的废料”的问题，建议完善废料入库和处理情况的台账记录，并一贯性地采用系统、合理的方式（如先进先出、加权平均）确定本次处理的废料是什么客户何时交付的废料。